# 请教陈版，关于 IPO 验资机构声明出具的问题

提问人：流浪的小狗 时间：2019-05-22 16:24:22
请教陈版，关于首次申报 ipo招股书中有涉及的各中介机构声明，假设申报期内不存在验资事项，是否不用出具验资机构声明？如果对于临近申报期发生的验资事项，是否根据金额重要性，判断是否需要验资机构（非申报会计师）出声明，并由申报会计师出具验资复核声明？

回答人：chenyiwei
一般做法，自该发行人变更为股份有限公司时起，为其提供过历次验资服务的会计师事务所均应出具 “验资机构声明”。验资机构不一定是申报会计师。
申报会计师就验资复核出具声明的案例未见到过，因为验资复核报告已经足够。